臺灣基隆地方法院基隆簡易庭民事判決
110年度基簡字第405號
原      告  良京實業股份有限公司

法定代理人  平川秀一郎

訴訟代理人  蔣青蕓    
被      告  郭襟澤      住○○市○○區○○街000巷00弄00                         號0樓

上列當事人間請求給付借款事件，本院於民國110年8月24日言詞
辯論終結，判決如下：
    主  文
被告應給付原告新臺幣(下同)39萬1,323元，及自96年3月10日起
至清償日止，按年息12%計算之利息，暨自96年4月11日起至96年
10月10日止，按上開利率10%、自96年10月11日起至清償日止，
按上開利率20%計算之違約金。
訴訟費用4,300元由被告負擔。
本判決得假執行。但被告如於假執行程序實施前以39萬1,323元
為原告預供擔保，得免為假執行。
　　事實及理由
一、本件被告經合法通知，沒有在言詞辯論期日出庭，而他沒有
    民事訴訟法第386條各款規定（見附錄1）的情形，所以本院
    在只有原告一方到場辯論之情形下，作成判決。
二、原告起訴主張：被告前向寶華商業銀行股份有限公司（下稱
    寶華銀行）申請魔力現金卡循環信用貸款，借款額度最高以
    50萬元為限度，借款動用期間自核准日起為期3年，期滿30
    日前，得以同一內容繼續延長3年，其後每年屆期時亦同，
    並約定借款利率自核貸日起5個月內以固定利率0%計算，優
    惠期滿後以固定利率12%計算，按日計息，每月底結息一次
    ，並應於每月15日最終繳款日前繳足每月最低應繳金額，如
    未依約繳納時，視為全部到期，被告應清償所欠債務，並自
    應償還日起，逾期未滿6個月者，按上開利率10%，逾期超過
    6個月者，按上開利率20%計算違約金。未料被告自95年3月1
    0日起即未履行繳款義務，依約債務視為全部到期，尚積欠
    本金及利息拒不清償，經寶華銀行將上開債權讓與原告，並
    將債權讓與之通知以刊登報紙公告通知被告後，屢次催討被
    告都沒有償還，故依消費借貸及債權讓與之法律關係，請求
    法院判決如主文第1項所示。被告經合法通知，沒有在言詞
    辯論期日到庭，也沒有提出任何書面陳述意見。
三、法院的判斷： 
　㈠根據本院核對原告提出的魔力現金卡申請書、約定書、分攤
    表、債權讓與證明書、債權讓與通知之民眾日報節本、分攤
    表等文件為證，可以確認原告主張的事實，可以相信。所以
    ，原告請求被告應給付如主文所示之金額、利息及違約金，
    是有理由的，應予准許。
　㈡本件依民事訴訟法第389條第1項第3款規定（見附錄2），應
    由法院主動宣告原告於本判決確定前，即可依本判決命給付
    內容對被告聲請強制執行。
四、結論：本件原告之訴為有理由，因此判決如主文，並依民事
    訴訟法第78條規定（見附錄3）為訴訟費用負擔之諭知。
中　　華　　民　　國　　110 　年　　8 　　月　　31　　日
　　　　          基隆簡易庭法　官　林淑鳳
以上正本係照原本作成。
對於本件判決如有不服，應於收受送達後20日內向本院提出上訴
書狀，上訴於本院合議庭，並按他造當事人之人數附具繕本。如
委任律師提起上訴者，應一併繳納上訴審裁判費。
中　　華　　民　　國　　110 　年　　8 　　月　　31　　日
                            書記官　陳櫻姿
附錄：
1.民事訴訟法第386條
  有下列各款情形之一者，法院應以裁定駁回前條聲請，並延展
  辯論期日：
  不到場之當事人未於相當時期受合法之通知者。
  當事人之不到場，可認為係因天災或其他正當理由者。
  到場之當事人於法院應依職權調查之事項，不能為必要之證
    明者。
  到場之當事人所提出之聲明、事實或證據，未於相當時期通
    知他造者。
2.民事訴訟法第389條第1項第3款
  下列各款之判決，法院應依職權宣告假執行：
  就第427條第1項至第4項訴訟適用簡易程序所為被告敗訴之判
    決。
3.民事訴訟法第78條
  訴訟費用，由敗訴之當事人負擔。